【裁判字號】    90,交聲,95
【裁判日期】    900418
【裁判案由】    違反道路交通管理處罰條例聲明異議
【裁判全文】
臺灣士林地方法院交通事件裁定                        九十年度交聲字第九五號
    原處分機關  臺北巿交通事件裁決所
    異  議  人
    即受處分人  甲○○
右列異議人因違反道路交通管理處罰條例案件，對於臺北市交通事件裁決所於九十年
二月六日所為之處分 (原處分案號：北市裁三字第駕裁二二—Ｚ00000000號
)，聲明異議，本院裁定如左：
        主  文
原處分撤銷。
甲○○在禁止臨時停車處所停車，處新台幣陸佰元。
        理  由
一、汽車駕駛人，在禁止臨時停車處所停車者，處新台幣六百元以上一千二百元以下
    罰鍰。道路交通管理處罰條例第五十六條第一項第一款定有明文。又汽車行駛高
    速公路，除於規定之停車處外，不得在路肩停車；汽車行駛交通阻塞之路段，除
    應遵守公路警察指揮外，駕駛人不得以任何理由將車輛暫停或停駐路肩，以免阻
    礙消防車、警備車、救護車、工程車及救濟車進入現場處理或急救。高速公路交
    通管制規則第十二條第一項、第十五條亦定有明文。
二、原處分意旨略以：異議人即受處分人甲○○於民國八十九年十一月八日九時七分
    許，駕駛車牌號碼ＣＷ—八七八九號自小客車，行經國道三號高速公路北向十三
    ‧七公里處，經內政部警政署國道公路警察局第六警察隊當場攔停掣單舉發「行
    駛外側路肩」之違規，依道路交通管理處罰條例第三十三條規定，裁處罰鍰新台
    幣三千元，並記違規點數一點等語。受處分人異議理由則以：受處分人甲○○當
    時行經該路段，因塞車尿急，乃駛離外側車道，停靠於路肩小解畢，始沿路肩駛
    入外側車道行駛，原處分機關竟遽為裁罰，實有未察，為此提起異議等語。
三、經查受處分人上開違規事實，雖據舉發本件違規之國道公路警察局第六隊木柵分
    隊警員林皇余、林富泉到庭結證稱：當時係尖峰時段，因許多駕駛人違規行駛路
    肩，乃於國道三號公路北向十三‧七公里處重守，看見受處分人駕駛上開車輛，
    一個彎道過來行駛路肩，距離我們約一、二百公尺（參見本院九十年四月九日訊
    問筆錄）等語。證人亦稱轉彎處係一四‧二公里處，故未看見受處分人有停靠小
    便，惟受處分人聲稱其係在轉彎前小解後，因塞車故沿著路肩逐漸切入外側車道
    ，準此，受處分人前開所辯即非無可能。此外復無其他積極證據，足認受處分人
    確有原處分機關所指之「行駛路肩」違規情事，是受處分人爭執並無行使路肩之
    事實，尚堪採信。
四、次查受處分人既自承於高速公路該處暫停路肩（參見本院九十年四月九日訊問筆
    錄），揆諸首揭規定，被告違反道路交通管理處罰條例第五十六條第一項第一款
    規定，洵堪認定。從而原處分機關依道路交通管理處罰條例第三十三條規定，裁
    處受處分人罰鍰新台幣三千元，並記違規點數一點，係屬不當，爰依道路交通案
    件處理辦法第二十條規定，將原處分撤銷，自為裁定如主文所示。
五、據上論結，應依道路交通案件處理辦法第二十條，裁定如主文。
中      華      民      國    九十      年      四      月     十八     日
                                      臺灣士林地方法院交通法庭
                                          法  官  李  昆  霖
右正本證明與原本無異。
如不服本裁定應於送達後五日內向本院提出抗告狀。
                                          書記官  李  佩  真
中      華      民      國    九十      年      四      月    二十三    日


司法院資訊處製作；財團法人民間司法改革基金會備份。
